trunk/apertium-mk-bg/apertium-mk-bg.bg.dix
	<pardef n="повлия/е__vblex">  <!-- perf"/><s n="iv -->
	  <e>        <p>          <l>й</l>          <r>е<s n="vblex"/><s n="perf"/><s n="iv"/><s n="imp"/><s n="sg"/></r></p></e>
	  <e>        <p>          <l>те</l>        <r>е<s n="vblex"/><s n="perf"/><s n="iv"/><s n="imp"/><s n="pl"/></r></p></e>

	  <e>        <p>          <l>я</l>          <r>е<s n="vblex"/><s n="perf"/><s n="iv"/><s n="pres"/><s n="p1"/><s n="sg"/></r></p></e>
	  <e>        <p>          <l>еш</l>         <r>е<s n="vblex"/><s n="perf"/><s n="iv"/><s n="pres"/><s n="p2"/><s n="sg"/></r></p></e>
	  <e>        <p>          <l>е</l>          <r>е<s n="vblex"/><s n="perf"/><s n="iv"/><s n="pres"/><s n="p3"/><s n="sg"/></r></p></e>
	  <e>        <p>          <l>ем</l>         <r>е<s n="vblex"/><s n="perf"/><s n="iv"/><s n="pres"/><s n="p1"/><s n="pl"/></r></p></e>
	  <e r="LR"> 	   <p>          <l>еме</l>         <r>е<s n="vblex"/><s n="perf"/><s n="iv"/><s n="pres"/><s n="p1"/><s n="pl"/></r></p></e>
	  <e>        <p>          <l>ете</l>        <r>е<s n="vblex"/><s n="perf"/><s n="iv"/><s n="pres"/><s n="p2"/><s n="pl"/></r></p></e>
	  <e>        <p>          <l>ят</l>         <r>е<s n="vblex"/><s n="perf"/><s n="iv"/><s n="pres"/><s n="p3"/><s n="pl"/></r></p></e>

	  <e>        <p>          <l>ех</l>          <r>е<s n="vblex"/><s n="perf"/><s n="iv"/><s n="pii"/><s n="p1"/><s n="sg"/></r></p></e>
	  <e>        <p>          <l>еше</l>         <r>е<s n="vblex"/><s n="perf"/><s n="iv"/><s n="pii"/><s n="p2"/><s n="sg"/></r></p></e>
	  <e>        <p>          <l>еше</l>         <r>е<s n="vblex"/><s n="perf"/><s n="iv"/><s n="pii"/><s n="p3"/><s n="sg"/></r></p></e>
	  <e>        <p>          <l>ехме</l>        <r>е<s n="vblex"/><s n="perf"/><s n="iv"/><s n="pii"/><s n="p1"/><s n="pl"/></r></p></e>
	  <e>        <p>          <l>ехте</l>        <r>е<s n="vblex"/><s n="perf"/><s n="iv"/><s n="pii"/><s n="p2"/><s n="pl"/></r></p></e>
	  <e>        <p>          <l>еха</l>         <r>е<s n="vblex"/><s n="perf"/><s n="iv"/><s n="pii"/><s n="p3"/><s n="pl"/></r></p></e>

	  <e>        <p>          <l>ел</l>          <r>е<s n="vblex"/><s n="perf"/><s n="iv"/><s n="lp"/><s n="pii"/><s n="m"/><s n="sg"/></r></p></e>
	  <e>        <p>          <l>ела</l>         <r>е<s n="vblex"/><s n="perf"/><s n="iv"/><s n="lp"/><s n="pii"/><s n="f"/><s n="sg"/></r></p></e>
	  <e>        <p>          <l>ело</l>         <r>е<s n="vblex"/><s n="perf"/><s n="iv"/><s n="lp"/><s n="pii"/><s n="nt"/><s n="sg"/></r></p></e>
	  <e>        <p>          <l>ели</l>         <r>е<s n="vblex"/><s n="perf"/><s n="iv"/><s n="lp"/><s n="pii"/><s n="mfn"/><s n="pl"/></r></p></e>

	  <e>        <p>          <l>х</l>          <r>е<s n="vblex"/><s n="perf"/><s n="iv"/><s n="aor"/><s n="p1"/><s n="sg"/></r></p></e>
	  <e>        <p>          <l></l>           <r>е<s n="vblex"/><s n="perf"/><s n="iv"/><s n="aor"/><s n="p2"/><s n="sg"/></r></p></e>
	  <e>        <p>          <l></l>           <r>е<s n="vblex"/><s n="perf"/><s n="iv"/><s n="aor"/><s n="p3"/><s n="sg"/></r></p></e>
	  <e>        <p>          <l>хме</l>        <r>е<s n="vblex"/><s n="perf"/><s n="iv"/><s n="aor"/><s n="p1"/><s n="pl"/></r></p></e>
	  <e>        <p>          <l>хте</l>        <r>е<s n="vblex"/><s n="perf"/><s n="iv"/><s n="aor"/><s n="p2"/><s n="pl"/></r></p></e>
	  <e>        <p>          <l>ха</l>         <r>е<s n="vblex"/><s n="perf"/><s n="iv"/><s n="aor"/><s n="p3"/><s n="pl"/></r></p></e>

	  <e>        <p>          <l>л</l>          <r>е<s n="vblex"/><s n="perf"/><s n="iv"/><s n="lp"/><s n="aor"/><s n="m"/><s n="sg"/><s n="ind"/></r></p></e>
	  <e>        <p>          <l>лия</l>        <r>е<s n="vblex"/><s n="perf"/><s n="iv"/><s n="lp"/><s n="aor"/><s n="m"/><s n="sg"/><s n="def"/><s n="obj"/></r></p></e>
	  <e>        <p>          <l>лият</l>       <r>е<s n="vblex"/><s n="perf"/><s n="iv"/><s n="lp"/><s n="aor"/><s n="m"/><s n="sg"/><s n="def"/><s n="subj"/></r></p></e>
	  <e>        <p>          <l>ла</l>       <r>е<s n="vblex"/><s n="perf"/><s n="iv"/><s n="lp"/><s n="aor"/><s n="f"/><s n="sg"/><s n="ind"/></r></p></e>
	  <e>        <p>          <l>лата</l>     <r>е<s n="vblex"/><s n="perf"/><s n="iv"/><s n="lp"/><s n="aor"/><s n="f"/><s n="sg"/><s n="def"/></r></p></e>
	  <e>        <p>          <l>ло</l>          <r>е<s n="vblex"/><s n="perf"/><s n="iv"/><s n="lp"/><s n="aor"/><s n="nt"/><s n="sg"/><s n="ind"/></r></p></e>
	  <e>        <p>          <l>лото</l>        <r>е<s n="vblex"/><s n="perf"/><s n="iv"/><s n="lp"/><s n="aor"/><s n="nt"/><s n="sg"/><s n="def"/></r></p></e>
	  <e>        <p>          <l>ли</l>       <r>е<s n="vblex"/><s n="perf"/><s n="iv"/><s n="lp"/><s n="aor"/><s n="mfn"/><s n="pl"/><s n="ind"/></r></p></e>
	  <e>        <p>          <l>лите</l>     <r>е<s n="vblex"/><s n="perf"/><s n="iv"/><s n="lp"/><s n="aor"/><s n="mfn"/><s n="pl"/><s n="def"/></r></p></e>

	  <e>        <p>          <l>н</l>       <r>е<s n="vblex"/><s n="perf"/><s n="iv"/><s n="pp"/><s n="m"/><s n="sg"/><s n="ind"/></r></p></e>
	  <e>        <p>          <l>ния</l>      <r>е<s n="vblex"/><s n="perf"/><s n="iv"/><s n="pp"/><s n="m"/><s n="sg"/><s n="def"/><s n="obj"/></r></p></e>
	  <e>        <p>          <l>ният</l>     <r>е<s n="vblex"/><s n="perf"/><s n="iv"/><s n="pp"/><s n="m"/><s n="sg"/><s n="def"/><s n="subj"/></r></p></e>
	  <e>        <p>          <l>на</l>     <r>е<s n="vblex"/><s n="perf"/><s n="iv"/><s n="pp"/><s n="f"/><s n="sg"/><s n="ind"/></r></p></e>
	  <e>        <p>          <l>ната</l>   <r>е<s n="vblex"/><s n="perf"/><s n="iv"/><s n="pp"/><s n="f"/><s n="sg"/><s n="def"/></r></p></e>
	  <e>        <p>          <l>но</l>         <r>е<s n="vblex"/><s n="perf"/><s n="iv"/><s n="pp"/><s n="nt"/><s n="sg"/><s n="ind"/></r></p></e>
	  <e>        <p>          <l>ното</l>       <r>е<s n="vblex"/><s n="perf"/><s n="iv"/><s n="pp"/><s n="nt"/><s n="sg"/><s n="def"/></r></p></e>
	  <e>        <p>          <l>ни</l>     <r>е<s n="vblex"/><s n="perf"/><s n="iv"/><s n="pp"/><s n="mfn"/><s n="pl"/><s n="ind"/></r></p></e>
	  <e>        <p>          <l>ните</l>   <r>е<s n="vblex"/><s n="perf"/><s n="iv"/><s n="pp"/><s n="mfn"/><s n="pl"/><s n="def"/></r></p></e>
	</pardef>




	<!-- 1 спрежение, аорист на -Х -->
	<!-- свършен вид (без сег.деят.прич) и деепричастие
							съкратена основа в мин.св. деят. прич
							мин.стр.прич. на -Т -->

      <e lm="повлияе"><i>повлия</i><par n="повлия/е__vblex"/></e>
